【裁判字號】    92,易,185
【裁判日期】    920320
【裁判案由】    傷害等
【裁判全文】
臺灣臺北地方法院刑事判決                          九十二年度易字第一八五號
    公  訴  人  臺灣臺北地方法院檢察署檢察官
    被      告  甲○○
                丙○○
                丁○○
右列被告等因妨害公務等案件，經檢察官聲請簡易判決處刑（九十一年度偵字第一三
二八五號），本院認不宜以簡易判決處刑，改以通常程序判決如左：
    主      文
甲○○、丙○○共同對於公務員依法執行職務時，施強暴，甲○○處拘役肆拾日，丙○○處拘役伍拾伍日，如易科罰金，均以參佰元折算壹日。
甲○○、丙○○、丁○○被訴傷害部分公訴不受理。
    事      實
一、甲○○、丙○○係朋友關係，於民國九十一年六月三日晚間十九時三十六分許將
    其等分別騎乘之車號ＯＹＫ─三四二號、ＡＯＴ─九九六號重型機車違規停放在
    台北市○○區○○路一段一九０號前騎樓而下車購物，適台北市政府警察局交通
    大隊警員乙○○帶班指揮受台北市政府警察局交通大隊委託依法執行拖吊任務之
    丁○○在該處執行拖吊職務，先趕赴該處之丙○○為阻止丁○○拖吊甲○○違規
    停放在該處之上開車號ＯＹＫ─三四二號重型機車，竟基於妨害公務之故意，騎
    乘前揭車號ＡＯＴ─九九六號重型機車衝撞丁○○，二人因此發生爭執，甲○○
    見狀亦趕赴該處，並與丙○○共同基於妨害公務之犯意聯絡及行為分擔，在該處
    騎樓及台北市○○區○○街一號前徒手毆打丁○○，而施強暴，致丁○○受有上
    下唇挫傷、腫脹、右大腿紅腫、頭暈腹痛等傷害（丁○○受傷部分業據其撤回告
    訴詳後）。
二、案經丁○○訴由台北市政府警察局萬華分局報請臺灣臺北地方法院檢察署檢察官
    偵查後聲請簡易判決處刑，本院改以通常程序審判。
    理      由
壹、被告甲○○、丙○○被訴妨害公務部分：
一、訊據被告甲○○、丙○○對於右揭妨害公務之犯行均坦承不諱（詳本院九十二年
    三月六日審判筆錄），並經於案發時依法執行職務之告訴人丁○○指訴綦詳，核
    與證人即台北市政府警察局交通大隊警員乙○○證述情節相符，並有照片三幀、
    台北市立和平醫院診斷證明書二紙在卷可憑，足徵被告甲○○、丙○○二人出於
    任意性之自白均與事實相符。被告甲○○、丙○○二人妨害公務犯行事證明確，
    均堪以認定。
二、核被告甲○○、丙○○所為，均係犯刑法第一百三十五條第一項對於公務員依法
    執行職務時施強暴罪。檢察官雖於聲請簡易判決處刑書之犯罪事實欄中漏未記載
    被告甲○○就與被告丙○○二人共同毆傷依法執行職務之告訴人丁○○部分，亦
    犯妨害公務犯行，惟此部分與已聲請簡易判決處刑之傷害犯行部分為同一行為，
    屬想像競合犯之裁判上一罪關係，為起訴效力所及，本院得併予審判，合先敘明
    。被告甲○○、丙○○二人就毆傷依法執行職務之告訴人丁○○部分，有犯意聯
    絡及行為分擔，均為共同正犯。爰分別審酌被告甲○○、丙○○二人之素行，犯
    罪動機、目的係因車輛拖吊細故，一時失慮為本件犯行，及其等之智識程度，分
    別實施之犯罪手段、參與犯罪之程度、其等所為對公權力貫徹之妨害、犯罪後皆
    坦承犯行，並均與告訴人丁○○達成民事和解，態度皆尚可，現均有正當職業，
    有在職證明二紙在卷可憑等一切情狀，分別量處如主文所示之刑，並均諭知易科
    罰金之折算標準。
貳、被告甲○○、丙○○、丁○○被訴傷害部分：
一、公訴意旨略以：被告甲○○及兼告訴人丙○○係朋友關係，於九十一年六月三日
    晚間十九時三十六分許將其等分別騎乘之車號ＯＹＫ─三四二號、ＡＯＴ─九九
    六號重型機車違規停放在台北市○○區○○路一段一九０號前騎樓下車購物，適
    台北市政府警察局交通大隊警員即證人乙○○帶班指揮受該隊委託執行拖吊任務
    之被告兼告訴人丁○○在該處執行拖吊任務，先趕赴該處之被告兼告訴人丙○○
    為阻止被告兼告訴人丁○○拖吊被告甲○○違規停放在該處之上開車號ＯＹＫ─
    三四二號重型機車，竟基於妨害公務之故意，騎乘前揭車號ＡＯＴ─九九六號重
    型機車衝撞丁○○，二人因此發生爭執，被告甲○○見狀亦趕赴該處，並與被告
    兼告訴人丙○○共同基於傷害及妨害公務之犯意聯絡及行為分擔，徒手毆打被告
    兼告訴人丁○○，而施強暴（被告甲○○、丙○○所犯妨害公務部分業經本院判
    決有罪如主文），被告丁○○亦不甘示弱，基於傷害之故意，反手毆打被告兼告
    訴人丙○○，致其受有右上眼臉挫傷、瘀腫二乘以一公分、鼻樑挫傷０．五乘以
    ０．二公分、下頦挫傷０．二乘以０．二公分等傷害，被告兼告訴人丁○○亦受
    有上下唇挫傷、腫脹、右大腿紅腫、頭暈腹痛等傷害，因認被告甲○○、丙○○
    、丁○○三人此部分均涉有刑法第二百七十七條第一項之傷害罪嫌等語。
二、按告訴乃論之罪，告訴人於第一審辯論終結前得撤回其告訴；又告訴或請求乃論
    之罪，未經告訴、請求或其告訴、請求經撤回或已逾告訴期間者，應諭知不受理
    之判決，並得不經言詞辯論為之，刑事訴訟法第二百三十八條第一項、第三百零
    三條第三款、第三百零七條分別定有明文。
三、查本件告訴人丙○○告訴被告丁○○傷害部分，告訴人丁○○告訴被告甲○○、
    丙○○傷害部分，檢察官認被告甲○○、丙○○、丁○○均係犯刑法第二百七十
    七條第一項之傷害罪，依同法第二百八十七條前段之規定，須告訴乃論。茲據告
    訴人丙○○當庭撤回對被告丁○○之告訴，告訴人丁○○當庭撤回對被告甲○○
    、丙○○之告訴（詳本院九十二年一月二十一日訊問筆錄），揆諸上開說明，就
    被告甲○○、丙○○、丁○○被訴傷害部分應諭知不受理之判決。
據上論斷，應依刑事訴訟法第四百五十二條、第二百九十九條第一項前段、第三百零
三條第三款，刑法第二十八條、第一百三十五條第一項、第四十一條第一項前段，罰
金罰鍰提高標準第一條前段、第二條，判決如主文。
本案經檢察官馮成到庭執行職務。
中      華      民      國      九十二    年      三      月    二十    日
                                    臺灣臺北地方法院刑事第六庭
                                        法  官    黃  雅  芬
右正本證明與原本無異。
如不服本判決應於送達後十日內向本院提出上訴狀
                                        書記官    楊  麗  娟
中      華      民      國      九十二    年      三      月    二十一  日
附錄本案所犯法條全文
中華民國刑法第一百三十五條
 (妨害公務執行及職務強制罪)
對於公務員依法執行職務時，施強暴脅迫者，處三年以下有期徒刑、拘役
或三百元以下罰金。
意圖使公務員執行一定之職務或妨害其依法執行一定之職務或使公務員辭
職，而施強暴脅迫者，亦同。
犯前二項之罪，因而致公務員於死者，處無期徒刑或七年以上有期徒刑。
致重傷者，處三年以上、十年以下有期徒刑。


司法院資訊處製作；財團法人民間司法改革基金會備份。
